【裁判字號】    95,訴,576
【裁判日期】    950630
【裁判案由】    毒品危害防制條例
【裁判全文】
臺灣彰化地方法院刑事判決               95年度訴字第576號
公  訴  人  臺灣彰化地方法院檢察署檢察官
被      告  丙○○
                    （另案於臺灣彰化監獄彰化分監執行中）
指定辯護人  蘇慶良律師
上列被告因違反毒品危害防制條例，經檢察官提起公訴（九十五
年度偵字第一六五三號），本院判決如下：
        主  文
丙○○共同連續販賣第一級毒品，處有期徒刑玖年肆月，扣案之
第一級毒品海洛因伍拾包（合計毛重約拾肆點貳陸公克）均沒收
銷燬之；販賣第一級毒品海洛因所得新臺幣肆萬零伍佰元沒收，
如全部或一部不能沒收時，以其財產抵償之。
       犯 罪 事  實
一、丙○○明知海洛因業經毒品危害防制條例列為第一級毒品管
    制，不得非法持有、販賣，詎因染有施用毒品之惡習，為向
    綽號「昌葉」及「大頭」之成年男子牟取第一級毒品海洛因
    以抵癮，竟與綽號「昌葉」及「大頭」之成年男子共同基於
    販賣第一級毒品海洛因以營利之概括犯意聯絡，自民國（下
    同）九十四年十月間起，由「昌葉」及「大頭」出資販入第
    一級毒品海洛因後，加以分裝，並以高於進價之價格標定欲
    販賣之價格，復將已分裝完成之毒品海洛因交予丙○○持有
    保管，俟欲購毒者撥打「昌葉」及「大頭」二人所持用，或
    其二人交予丙○○聯繫所用之0000000000號、0
    000000000號及0000000000號行動電話
    ，與「昌葉」及「大頭」，或直接與丙○○聯繫交易毒品事
    宜，雙方談妥交易毒品之數量、金額，並約定交易之時間、
    地點後，或由「昌葉」指示丙○○，或由丙○○按其自行與
    欲購毒者所談妥之內容，將欲交易之毒品攜至約定之交易地
    點，以一手交錢，一手交貨之方式，共同連續販賣第一級毒
    品海洛因予甲○○及乙○○二人多次（甲○○與乙○○所涉
    施用毒品部分，應由檢察官另行處理）：
（一）自九十四年十月間起，迄同年十二月底止，由甲○○以其
      所持用之0000000000號行動電話撥打「大頭」
      及「昌葉」所共同持用之0000000000號及00
      00000000號行動電話，與「大頭」或「昌葉」聯
      絡購買第一級毒品海洛因之事宜。俟雙方談妥交易細節，
      並約定交易時間及地點後，復由「昌葉」指示丙○○、李
      文晉（亦係受「昌葉」之指示，代為交付毒品之人，其所
      涉共同販賣毒品部分，已另由檢察官偵辦）等人持其等所
      保管，已分裝完成之毒品海洛因至約定之地點即彰化縣花
      壇鄉三家村三春老樹，或花壇鄉活動中心等地，以一手交
      錢、一手交貨之方式，以每次一千至三千元之不等價格，
      販賣第一級毒品海洛因予甲○○本人多次，其中，由丙○○負責出面交易者約十多次，所得之款項約新臺幣（下同
      ）二萬元。
（二）自九十四年十二月間起，至九十五年二月初止，由乙○○
      以公共電話撥打「大頭」及「昌葉」二人交予丙○○或李
      文晉所持用，供作聯繫交易毒品事宜所用之000000
      0000號、00000000000號、或00000
      00000號行動電話，與丙○○或李文晉直接洽談購買
      第一級毒品海洛因事宜。俟雙方談妥交易細節，並約定交
      易時間及地點後，復由丙○○或李文晉持其等所保管，已
      分裝完成之毒品海洛因至約定之地點即彰化縣花壇鄉三家
      村三春老樹，或其附近之紅橋等地，以一手交錢、一手交
      貨之方式，以每次五百至二千元之不等價格，販賣第一級
      毒品海洛因予乙○○本人共約三十次，其中，由丙○○負
      責出面交易者約二十次，所得之款項約新臺幣（下同）二
      萬零五百元。
嗣經警聲請對「昌葉」及「大頭」所持用之000000000
0號行動電話施以通訊監察，並經證人指證後，循線查獲丙○○
亦有共同販賣毒品海洛因之情事，復於九十五年二月七日上午七
時四十五分許，在其位於彰化縣花壇鄉長春村東方一巷四十七弄
三十九號之住處逮獲丙○○，並當場扣得「昌葉」及「大頭」交
予其保管，尚未及販出之第一級毒品海洛因五十包（毛重約十四
點二六公克）。
二、案經彰化縣警察局員林分局報請臺灣彰化地方法院檢察署檢
    察官偵查起訴。
      理  由
一、上揭犯罪事實，業據被告丙○○分別於警詢中及本院審理時
    均坦承不諱，核與證人即另案被告李文晉於警詢中之證述、
    證人甲○○、乙○○分別於警、偵訊中及本院審理時之證述
    ，情節均相符，而扣案之白色粉末五十包經送鑑驗確係第一
    級毒品海洛因成分，此有法務部調查局九十五年三月十三日
    調科貳字第０九五００一０九０００號鑑定通知書一份可按
    ，並有0000000000號行動電話之通訊監察譯文一
    份可資佐證；再參之販賣海洛因係違法行為，非可公然為之
    ，亦無公定價格，容易分裝並增減份量，而每次買賣之價量
    ，可能隨時依雙方關係深淺、資力、需求量及對行情之認知
    、來源是否充裕、查緝是否嚴緊、購買者被查獲時供述購買
    對象之可能風險之評估等，而異其標準，非可一概而論，從
    而販賣之利得，除被告就販賣之價量俱臻明確供述外，委難
    察得實情，查本件因尚未查獲綽號「昌葉」及「大頭」之人
    ，尚無法知悉其等原取得毒品之確實重量、純度及價格，而
    無從精確算知其等販售毒品海洛因所獲利潤之數額，然參以
    我國政府一再宣示反毒決心，施用、販賣毒品均屬違法行為
    ，此為國人共識，且不論是前之肅清煙毒條例及現行毒品危
    害防制條例對販毒行為均設極重刑罰之明文，綽號「昌葉」
    及「大頭」之人與甲○○與乙○○二人均僅係朋友關係，非
    屬至親，衡情當無可能甘冒重典，多次按購入價格轉售而不
    求任何利得之理，況「昌葉」及「大頭」尚以提供毒品或現
    金為代價，委請被告丙○○或另案被告李文晉代為送交毒品
    ，其等更無自行吸收此部分費用，而多次按購入價格轉售之
    理，是綽號「昌葉」及「大頭」確有營利之意圖，應堪認定
    。綜上所述，堪認被告之自白應與事實相符，洵堪採信，本
    件事證已臻明確，被告上開販賣毒品海洛因命之犯行，已堪
    認定，應予依法論科。
三、按毒品危害防制條例第二條第二項第一款規定，海洛因係屬
    列管之第一級毒品，不得非法持有、施用、販賣。是核被告
    丙○○所為，係犯毒品危害防制條例第四條第一項之販賣第
    一級毒品罪。被告與綽號「昌葉」及「大頭」之成年男子就
    上開犯行間，均具有犯意聯絡及行為分擔，為共同正犯。被
    告為供販賣而持有毒品海洛因之低度行為，均為販賣毒品之
    高度行為所吸收，不另論罪。又被告先後多次販賣第一級毒
    品海洛因之犯行，時間緊接，所犯係犯罪構成要件相同之罪
    ，顯係基於概括犯意反覆為之，為連續犯，應依刑法第五十
    六條規定，論以一罪，並除死刑、無期徒刑之法定本刑部分
    依法不得加重外，法定本刑為罰金部分予以加重其刑。再查
    本件係因被告身染施用毒品之惡習，有其之前案紀錄可按，
    為向「昌葉」及「大頭」牟取毒品以抵癮，始起意共同販賣
    毒品以牟利，追究其販賣毒品之原因無非肇因於被告本身無
    法戒絕毒品而起，又其僅係受囑託代為交付毒品予買主，共
    同販賣毒品之期間僅四月、所販賣之毒品數量又非甚鉅，自
    身所得之利益更屬有限，其所為相對於長期大量販賣毒品予
    不特定人之大毒梟，對社會治安及國民健康所造成之危害尚
    屬較輕，被告雖因一時貪念罹犯重典，然刑罰除制裁之功能
    外，更寓有教育、感化之目的，是被告所犯上開販賣毒品海
    洛因之情，實有情輕法重之情形，雖科處法定最低刑度仍有
    過重之虞，尚堪認其犯罪情狀有值憫恕之處，爰依刑法第五
    十九條之規定酌減其刑，並依法先加後減之。爰審酌毒品之
    危害至大，施用者不惟殘害自身，其因施用毒品而散盡家財
    連累家人，或為買毒鋌而走險者，更不可勝計，故毒品所造
    成之社會問題尤大於施用者本身所受之毒害，被告本身亦為
    施用毒品者，當知之甚稔，竟仍為謀個人私利以解其毒癮，
    販賣毒品使之蔓延，危害他人及社會匪淺，暨考量其等犯罪
    手段、參與之程度、販賣毒品之期間、次數、所得之利益及
    其等前科紀錄（參前案紀錄表）、智識程度、生活狀況及犯
    後坦承一切犯行、態度良好等一切情狀，量處如主文所示之
    刑，以資懲戒。末查本件被告共同販賣第一級毒品海洛因所
    得之對價四萬零五百元，雖均未扣案，然依毒品危害防制條
    例第十九條第一項規定，仍應均予宣告沒收，如全部或一部
    不能沒收時，以其財產抵償之（最高法院九十一年度台上字
    第二四一九號判決意旨參照）。另扣案之第一級毒品海洛因
    五十包（毛重十四點二六公克），均為查獲之供販賣所用之
    毒品，業據被告供承在卷，應依毒品危害防制條例第十八條
    第一項前段規定，均併予宣告沒收銷燬之。至扣案之行動電
    話一支及現金四萬四千四百元，雖均係被告所有之物，然被
    告否認係供其販賣毒品所用或販賣毒品所得之物，本院衡諸
    被告既已坦承有上開販賣第一級毒品之犯行，衡情應毋庸對
    於應沒收之物有所隱諱，復查無其他證據足資證明該等扣案
    物與本案有何直接關連，是該等扣案物自無從併予宣告沒收
    ，附此敘明。
據上論斷，應依刑事訴訟法第二百九十九條第一項前段，毒品危
害防制條例第四條第一項、第十九條第一項、第十八條第一項前
段，刑法第十一條、第二十八條、第五十六條、第五十九條，判
決如主文。
本案經檢察官田德煙到庭執行職務。
中    華    民    國    95    年    6     月    30    日
                  刑事第一庭    審判長法  官  洪志賢
                                      法  官  姚銘鴻
                                      法  官  簡璽容
以上正本證明與原本無異。
如不服本判決，應於判決送達後十日內向本院提出上訴狀 (須附
繕本 )。
中    華    民    國    95    年    7     月    7     日
                                      書記官  王惠嬌
附錄本案論罪科刑法條全文：
毒品危害防制條例第4條
製造、運輸、販賣第一級毒品者，處死刑或無期徒刑；處無期徒
刑者，得併科新臺幣 1 千萬元以下罰金。
製造、運輸、販賣第二級毒品者，處無期徒刑或 7 年以上有期
徒刑，得併科新臺幣 7 百萬元以下罰金。
製造、運輸、販賣第三級毒品者，處 5 年以上有期徒刑，得併
科新臺幣 5 百萬元以下罰金。
製造、運輸、販賣第四級毒品者，處 3 年以上 10 年以下有期
徒刑，得併科新臺幣 3 百萬元以下罰金。
製造、運輸、販賣專供製造或施用毒品之器具者，處 1 年以上
 7 年以下有期徒刑，得併科新臺幣 1 百萬元以下罰金。
前五項之未遂犯罰之。


司法院資訊處製作；財團法人民間司法改革基金會備份。
